【裁判字號】    96,簡抗,2
【裁判日期】    970222
【裁判案由】    聲請再審
【裁判全文】
臺灣板橋地方法院刑事裁定               96年度簡抗字第2號
抗  告  人
即  被  告  乙○○
                    樓之2
                    樓之2
代  理  人
即聲請人父  甲○○
                    樓之2
送達代收人  徐秀蘭律師
上列抗告人因傷害案件，不服本院中華民國96年6 月1 日所為之
裁定（95年度聲再字第37號），提起抗告，本院裁定如下：
    主  文
抗告駁回。
    理  由
一、本件抗告意旨詳如附件一抗告狀影本所載。
二、經查：
  本件抗告狀理由一所陳意旨，係先行概述其不服原裁定之意
    旨，合先敘明。
  本件抗告狀理由二、七所陳意旨，前於抗告人聲請再審時即
    已提出（參見附件二再審聲請狀影本第3 頁），並經原審於
    原裁定理由欄三(一)中論駁綦詳（參見附件三原裁定影本第2
    頁），核其論駁所依據之理由，均屬合理、明確、妥適，抗
    告人猶執陳詞指摘原裁定不當，委無足取。
  本件抗告狀理由三、六所陳意旨，前於抗告人聲請再審時即
    已提出（參見附件二再審聲請狀影本第3 至5 頁），並經原
    審於原裁定理由欄三(三)中論駁綦詳（參見附件三原裁定影本
    第3 至4 頁），核其論駁所依據之理由，均屬合理、明確、
    妥適，抗告人猶執陳詞指摘原裁定不當，仍無足取。
  本件抗告狀理由四所陳意旨，前於抗告人聲請再審時即已提
    出（參見附件二再審聲請狀影本第4 頁），並經原審於原裁
    定理由欄三(二)中論駁綦詳（參見附件三原裁定影本第2 至3
    頁），核其論駁所依據之理由，均屬合理、明確、妥適，抗
    告人猶執陳詞指摘原裁定不當，殊無足取。
  本件抗告狀理由五所陳意旨，前於抗告人聲請再審時即已提
    出（參見附件二再審聲請狀影本第4 至5 頁），究其內容性
    質，僅係上揭抗告（聲請再審）理由之總結，爰不再贅述。
  本件抗告狀理由八、九所陳意旨，業經原審於原裁定理由欄
    三(一)(二)中論駁綦詳（參見附件三原裁定影本第2 至3 頁），
    核其論駁所依據之理由，均屬合理、明確、妥適，抗告人猶
    執陳詞指摘原裁定不當，實不足取。
  本件抗告狀理由十所陳意旨，業經原審於原裁定理由欄三(二)
    (三)中論駁綦詳（參見附件三原裁定影本第2 至4 頁），核其
    論駁所依據之理由，均屬合理、明確、妥適，抗告人猶執陳
    詞指摘原裁定不當，自無足取。
  綜上所述，本件抗告人提出抗告所據之事由，均不足憑認本
    件符合刑事訴訟法第420 條第1 項第6 款所定之再審要件，
    亦無從憑認原審裁定有何違誤或不當之處，應認其抗告為無
    理由，爰予駁回。
據上論據，應依刑事訴訟法第455 條之1 第4 項、第5 項、第41
2 條，裁定如主文。
中    華    民    國    97    年    2     月    22    日
            刑事第三庭  審判長法  官  王屏夏
                              法  官  彭全曄
                              法  官  王偉光
上列正本證明與原本無異。
本裁定不得再抗告。
                              書記官  陳金鳳
中    華    民    國    97    年    2     月    22    日


司法院資訊處製作；財團法人民間司法改革基金會備份。
